Config:
  hfst:
    Gen: ../../../src/generator-gt-norm.hfst
    Morph: ../../../src/analyser-gt-norm.hfst
  xerox:
    Gen: ../../../src/generator-gt-norm.xfst
    Morph: ../../../src/analyser-gt-norm.xfst
    App: lookup

Tests:

# todo:
# Proofread the gold standard (below)
# Then: run analyser, then correct. 


  Noun - fiinâs â-stem: # Noun 'kaulaliina' - full paradigm
     fiinâs+A+Sg+Nom: fiinâs
     fiinâs+A+Sg+Gen: fijnnâz
     fiinâs+A+Sg+Acc: fijnnâz
     fiinâs+A+Sg+Ill: fijnnsa
     fiinâs+A+Sg+Loc: fijnnsest
     fiinâs+A+Sg+Com: fijnnsin
     fiinâs+A+Ess: fijnnsen
     fiinâs+A+Par: fijnnsed
     fiinâs+A+Sg+Abe: fijnnâztää
     fiinâs+A+Pl+Nom: fijnnâz
     fiinâs+A+Pl+Gen: fijnnsi
     fiinâs+A+Pl+Acc: fijnnsid
     fiinâs+A+Pl+Ill: fijnnsid
     fiinâs+A+Pl+Loc: fijnnsin
     fiinâs+A+Pl+Com: fijnnsivuiˊm
     fiinâs+A+Pl+Abe: fijnnsitää
